---
title: "desafio 5"
format: html
editor: visual
author: Júlia lamari 277179
---

```{r}
library(RSQLite)
db = dbConnect(SQLite(),
'dados/disco.db')
db
```

```{r}
dbListTables(db)
```

```{r}
dbListFields(db,
'albums')
```


```{r}
album_db = dbGetQuery(db,
'SELECT * FROM albums')
head(album_db)
```

```{r}
dim(album_db)

```
Selecione as colunas trackid, name, composer e unitprice. Ordene o objeto
resultante por unitprice.
```{r}
sql <- 'SELECT trackid, name, composer, unitprice 
        FROM tracks 
        ORDER BY unitprice'

res <- dbGetQuery(db, sql)
head(res)


```
Quais são as cidades de todos os clientes, ordenadas por nome de cidade?
```{r}
sql = 'SELECT city FROM customers ORDER BY city'
ex3a = dbGetQuery(db, sql)
head(ex3a)
```
Quais são as cidades de todos os clientes, ordenadas por nome de cidade?
```{r}
sql = 'SELECT DISTINCT city FROM customers ORDER BY city'
ex3b = dbGetQuery(db, sql)
head(ex3b)
```
Quais são todas as músicas do álbum 1?
```{r}
dbGetQuery(db,
'SELECT name, albumid FROM tracks WHERE albumid=1')
```
Limitando-se a 5 registros, após ordenação por nome, quais são os nomes, ID
de álbum e ID de mídia de músicas com mídias de tipo 1 ou 2?
```{r}
sql <- paste(
  'SELECT name, albumid, mediatypeid FROM tracks',
  'WHERE mediatypeid IN (1, 2)',
  'ORDER BY name',
  'LIMIT 5'
)

res <- dbGetQuery(db, sql)
res

```

Quais são as músicas e identificadores de faixa e álbum produzidas pelo
artista que identificador 12?
```{r}
sql <- paste(
  'SELECT trackid, name, albumid FROM tracks',
  'WHERE albumid IN (SELECT albumid FROM albums WHERE artistid = 12)',
  'LIMIT 5'
)

res <- dbGetQuery(db, sql)
res

```


Quais são as faixas cujos nomes começam com qualquer caracter seguido de
'ere' e terminam com qualquer expressão?
```{r}
sql = "SELECT trackid, name FROM tracks WHERE name GLOB '?ere*'"
dbGetQuery(db, sql)[1:5,]

```
Quais são as faixas cujos nomes possuem algum dígito?
```{r}
sql = "SELECT trackid, name FROM tracks WHERE name GLOB '*[0-9]*'"
dbGetQuery(db, sql)[1:5,]

```

Quantas faixas por disco?
```{r}
sql <- 'SELECT albumid, COUNT(trackid) AS num_faixas 
        FROM tracks 
        GROUP BY albumid'

res <- dbGetQuery(db, sql)
res[1:5, ]

```


Quantas faixas por disco para o album 1?
]
```{r}
sql <- paste(
  'SELECT albumid, COUNT(trackid) AS num_faixas',
  'FROM tracks',
  'GROUP BY albumid',
  'HAVING albumid = 1'
)

res <- dbGetQuery(db, sql)
res

```

Quais são os nomes de cada faixa com os respectivos títulos dos álbums?


```{r}
sql = paste('SELECT trackid, name, title FROM tracks'
,
'INNER JOIN albums ON albums.albumid=tracks.albumid')
dbGetQuery(db, sql)[1:5,]
```






























